【裁判字號】    90,抗,179
【裁判日期】    900529
【裁判案由】    聲請免除繼續執行強制工作
【裁判全文】
臺灣高等法院臺南分院刑事裁定             九十年度抗字第一七九號         Ｃ
      抗  告  人
      即聲請人    臺灣臺南地方法院檢察署檢察官
      受處分人    甲  ○  ○
右列抗告人因受處分人竊盜案件，不服臺灣臺南地方法院中華民國九十年四月十六日
裁定（九十年度聲字第七八九號）提起抗告，本院裁定如左：
      主      文
原裁定撤銷。
甲○○所處強制工作處分，免予繼續執行。
      理      由
一、本件抗告意旨略以：本件受處分人甲○○之保安處分累進處遇已晉入第一等，依
    保安處分累進處遇規程第十七條第一項第一款規定，應宣告免予繼續執行。惟原
    裁定法院竟依上開條例第十七條第二項第一款規定，以受處分人係晉入第二等而
    裁定停止強制工作處分之執行，停止期間並付保護管束。該裁定宣付保護管束之
    部分明顯違背法令，爰依法提起抗告，請將原裁定撤銷等語。
二、本件原裁定以受處分人因竊盜罪經法院判處有期徒刑一年六月，並應於刑之執行
    前，令入勞動場所強制工作三年，業經臺灣臺南地方法院檢察署於八十八年二月
    三日移送臺灣泰源技能訓練所轉送至臺灣綠島技能訓練所執行強制工作處分，其
    執行已逾一年六月，經執行機關檢具悛悔事證，認為行狀良好，認應停止其強制
    工作之執行，聲請免予繼續執行強制工作，經原裁定法院覆核無異，並予裁定受
    處分人停止其強制工作處分之執行，停止期間並付保護管束等情。
三、按「依竊盜犯贓物犯保安處分條例宣告之強制工作受處分人，執行滿一年六個月
    ，已晉入第一等，其最近六個月內，每月得分在二十二分以上，執行機關認為無
    繼續執行之必要者，得檢具事證，報請檢察官聲請法院免予繼續執行」。又「依
    竊盜犯贓物犯保安處分條例宣告之強制工作受處分人，執行滿一年六個月，已晉
    入第二等，其最近三個月內，每月得分在二十二分以上，執行機關認為無繼續執
    行之必要者，得檢具事證，報請檢察官聲請法院裁定停止其處分之執行，停止期
    間並付保護管束」，保安處分累進處遇規程第十七條第一項第一款、第二項第一
    款分別定有明文。本件受處分人強制工作執行已逾一年六月，已晉入第一等，
    最近六個月內，每月得分在二十二分以上，執行機關認為無繼續執行之必要，經
    執行機關檢具悛悔事證，認為行狀良好，認應停止其強制工作之執行，聲請免予
    繼續執行強制工作，經法務部於九十年三月八日以法90矯字第００三五三九號函
    核定受處分人符合竊盜犯贓物犯保安處分條例第五條第一項及保安處分累進處遇
    規程第十七條第一項第一款規定，報請原指揮執行檢察署檢察官，聲請法院裁定
    免予繼續執行強制工作，有該函在卷足憑。而本件受處分人之保安處分累進處遇
    已晉入第一等，最近六個月內，每月得分在二十二分以上，亦有卷附之臺灣綠島
    技能訓練所之執行報告表附卷可稽。是依上開之規定，抗告人於原審聲請免予繼
    續執行受處分人強制工作，核無不合。
四、原裁定法院未予詳查，遽依保安處分累進處遇規程第十七條第二項第一款規定，
    以受處分人係晉入第二等，而裁定停止受處分人強制工作之執行，並諭知停止期
    間並付保護管束，顯有未洽。檢察官抗告意旨，執此指摘原裁定不當，為有理由
    ，自應由本院將原裁定撤銷，逕為裁定如主文第二項所示。
據上論斷，應依刑事訴訟法第四百十三條，裁定如主文。
中    華    民    國      九十      年      五      月      二十九      日
                                  臺灣高等法院臺南分院刑事第五庭
                                      審判長法官  茆    臺    雲
                                            法官  董    武    全
                                            法官  李    文    福
右正本證明與原本無異。
不得抗告。
                                      法院書記官  李    良    倩
中    華    民    國      九十      年      五      月      三十一      日


司法院資訊處製作；財團法人民間司法改革基金會備份。
